

Geburtstag 24. Februar 1995

Nationalität Schweiz

Anschrift Ueberlandstrasse 60 8051 Zürich

Telefonnummer +41 78 633 17 00

E-Mail Merwin.m@hotmail.com

Programmiersprachen

Python, Django Java C#, .NET 8 JavaScript, React, NextJS SQL, PostgreSQL C++, C Git, Atlassian, Jira, Kanban Confluence, Scrum Office 365

Sprachen Deutsch | Muttersprache Englisch | C1 Französisch | A1



Mein Portfolio

Merwin Mudavamkunnel

Software Entwickler

Ich bin ein Softwareentwickler mit Erfahrung in Webanwendungen mit Python, Django, React.js und Cloud-Technologien. Ich bin begeistert von neuen Technologien und arbeite gerne im Team. Zudem habe ich Erfahrung in RPA und Mixed Reality mit Unity.

Berufserfahrung

Full Stack Software Engineer und Inhaber, michmieten.ch GmbH, Liestal Februar 2023 – aktuell (Selbständig)

- Erfahrung in der Backend-Entwicklung mit Python und Django, inklusive REST APIs, PostgreSQL-Datenbanken und Redis für Caching und Warteschlangenmanagement
- Entwicklung interaktiver Frontends mit React, Next.js und Tailwind CSS für responsive Designs
- Erfahrung in Serverbereitstellung mit Docker und NGINX sowie CI/CD-Automatisierung über GitHub Actions für kontinuierliche Integration und Deployment
- Kundenbetreuung

Robotic Process Automation Engineer, Migros Genossenschaftsbund, Zürich

August 2021 - August 2024

- Entwicklung und Implementierung von Prozessautomationen mit C#, .NET 8 und UiPath, um betriebliche Abläufe zu optimieren
- Einrichtung und Verwaltung von GitLab CI/CD-Pipelines
- Integration von DevOps-Methoden zur Verbesserung der Zusammenarbeit
- Nutzung von Scrum und Tools wie Jira und Azure Eventhub zur agilen Projektsteuerung

Research Assistant Economic Psychology, Universität Basel, Basel August 2019 - August 2021

- Durchführung von statistischen Auswertungen und Datenanalysen mit Python und R zur Unterstützung wirtschaftspsychologischer Forschung
- Datenaufbereitung und Interpretation für experimentelle und empirische Studien
- Mitarbeit bei der Planung und Durchführung von Studien zur Untersuchung von Entscheidungsverhalten
- Verfassen einer Literaturrecherche für die Arbeit: "A robust Bayesian test for identifying context effects in multiattribute decision-making"

(Dimitri Katsimpokis, Laura Fontanesi und Jörg Rieskamp)

Intranet Entwickler, Baloise Versicherung, Basel

Oktober 2018 - März 2019

- Entwicklung und Pflege von mehrsprachigen SharePoint-Websiten für interne Kommunikation und Zusammenarbeit
- Verantwortlich für die Qualitätssicherung und Veröffentlichung der erstellten Seiten
- Enge Koordination und Kommunikation mit den Ländergesellschaften zur Abstimmung und Anpassung der Intranet-Lösungen
- Nutzung von Kanban und Jira für effizientes Projektmanagement und Aufgabenverteilung

Ausbildung

Master of Science in Computer Science, Universität Basel, Basel Oktober 2022 - present

Master Arbeit: "Automated Testing of Website Functionality"

Bachelor of Science in Computer Science, Universität Basel, Basel Oktober 2017 - Oktober 2021

BSc. in Computer Science, Universität Basel

 Bachelor Arbeit: "Historic Image Presentation in Mixed Reality using HoloLens"

Eidgenössische Matur, Swiss International School, Basel Juni 2011 - Juni 2015

• Matura Schwerpunkt in Biologie und Chemie

